【裁判字號】    98,交聲,1278
【裁判日期】    980716
【裁判案由】    交管條例聲異
【裁判全文】
臺灣板橋地方法院交通事件裁定        98年度交聲字第1278號
原處分機關  交通部公路總局臺北區監理所板橋監理站
異  議  人
即受處分人  甲○○
上列受處分人因違反道路交通管理處罰條例案件，對於交通部公
路總局臺北區監理所板橋監理站中華民國98年5 月20日所為處分
（案號：板監裁字裁41-AEY074535號）聲明異議，本院裁定如下
：
    主  文
異議駁回。
    理  由
一、按汽車駕駛人，駕駛汽車有違反本條例之行為，經交通勤務
    警察或依法令執行交通稽查任務人員制止時，不聽制止或拒
    絕停車接受稽查而逃逸者，除按各該條規定處罰外，處新臺
    幣（下同）3000元以上6000元以下罰鍰，並記違規點數1 點
    ，道路交通管理處罰條例第60條第1 項、第63條第1 項第1
    款分別定有明文。
二、原處分意旨略以：異議人即受處分人甲○○於民國98年4 月
    12日下午2 時30分許，騎乘車牌號碼CV2-673 號重型機車，
    行經臺北市萬華區○○○路與桂林路口時，因有不依車道行
    駛之違規行為，經員警當場攔停，詎異議人拒絕停車接受稽
    查而逃逸，經員警製單舉發，異議人於應到案期限前提出申
    訴，經原處分機關調查結果，仍認違規事實明確，就拒絕停
    車接受稽查而逃逸部分，乃依道路交通管理處罰條例第60條
    第1 項、第63條第1 項第1 款，違反道路交通管理事件統一
    裁罰基準及處理細則，及違反道路交通管理事件統一裁罰基
    準表等規定，於98年5 月20日裁處異議人罰鍰3000元，並記
    違規點數1 點。嗣異議人於法定期間內，就關於拒絕停車接
    受稽查而逃逸之裁罰部分，向本院交通法庭聲明異議。
三、經查，本件異議人前揭違規事實，業經證人即舉發員警張顯
    宗於本院調查時證述明確，並有舉發通知單、裁決書、臺北
    市政府警察局萬華分局查覆書函在卷可稽。異議人雖辯稱其
    未看到員警攔停，亦未聽到鳴笛聲，並無逃逸行為云云，惟
    查，證人張顯宗於本院調查時對其目擊異議人不服攔停騎車
    逃逸之經過情形業已明確證述，且證人對異議人當天所著衣
    物、安全帽特徵及行進路線均能清楚證述，反觀異議人當庭
    僅稱記憶模糊云云，衡情，證人之證詞應非虛妄，而審酌證
    人張顯宗證述其攔停異議人機車時，有揮棒、鳴笛，時間約
    7 至8 秒，當時為下午、晴天等情，本院認一般駕駛者對證
    人舉發攔停時之揮棒、鳴笛等舉動理應知悉，而異議人年31
    歲，正值青年，自承並無病痛或障礙，對證人當時攔停舉動
    ，除空言否認知悉外，亦未能提出何事證以供本院審酌，其
    辯自不足採。事證明確，異議人違規行為堪以認定。
四、綜上，本件異議人違規事實明確，原處分機關就此違規部分
    ，依前開規定裁處罰鍰3000元並記違規點數1 點，經核並無
    違誤，本件異議為無理由，應予駁回。
據上論斷，應依道路交通案件處理辦法第19條，裁定如主文。
中    華    民    國    98    年    7     月    16    日
                  交通法庭  法  官  陳正昇
上列正本證明與原本無異。
如不服本裁定，應於裁定送達後5 日內敘明抗告理由，向本院提
出抗告狀。
                            書記官  林文達
中    華    民    國    98    年    7     月    17    日


司法院資訊處製作；財團法人民間司法改革基金會備份。
